【裁判字號】    90,訴,2095
【裁判日期】    901004
【裁判案由】    毒品危害防制條例
【裁判全文】
臺灣臺中地方法院刑事判決                          九十年度訴字第二０九五號
    公  訴  人  臺灣臺中地方法院檢察署檢察官
    被      告  甲○○
右列被告因毒品危害防制條例案件，經檢察官提起公訴（九十年度毒偵緝字第三二九
號），本院判決如左：
    主  文
甲○○連續施用第一級毒品，累犯，處有期徒刑拾月；又連續施用第二級毒品，累犯
，處有期徒刑陸月。應執行有期徒刑壹年。
    事  實
一、甲○○前因違反麻醉藥品管理條例案件，於民國八十五年七月十五日，經本院判
    有期徒五月確定，並於八十五年七月二十九日經准易科罰金執行完畢。又因施用
    第一級毒品海洛因案件，經裁定送觀察、勒戒後，因無繼續施用毒品傾向，由臺
    灣臺中地方法院檢察署檢察官於八十八年十一月二十日以八十八年度毒偵字第一
    八九二號為不起訴處分確定。詎甲○○復基於概括犯意，自九十年二月上旬某日
    起至同年八月七日止，在臺中縣大安鄉○○村○○○路一一０號住處，以將第一
    級毒品海洛因摻入香菸再點火吸食之方式連續施用海洛因多次；及以將第二級毒
    品安非他命置於鋁箔紙上燒烤而吸其煙霧之方式連續施用安非他命多次。嗣於九
    十年二月九日十五時許，甲○○駕駛Α三－八九三０號自小客車載送沈順德至臺
    中縣大甲鎮光田醫院急診室就診後隨即離去，因沈順德經急救無效死亡，臺中縣
    警察局大甲分局遂報請臺灣臺中地方法院檢察署檢察官相驗，該分局並依檢察官
    指揮於同年二月十日十九時二十分許通知甲○○到案並採集尿液送驗，經臺中縣
    衛生局檢驗結果呈嗎啡及甲基安非他命陽性反應，而由該分局報請臺灣臺中地方
    法院檢察署檢察官偵辦。惟甲○○於偵查中因經合法傳喚、拘提未到，經檢察官
    於同年七月三十日發布通緝，於同年八月七日六時十五分許為警在上址查獲。嗣
    甲○○經臺灣臺中地方法院檢署檢察官依本院九十年度毒聲字第三八六五號裁定
    送觀察、勒戒後，認有繼續施用毒品之傾向。
二、案經臺中縣警察局大甲分局報請臺灣臺中地方法院檢察署檢察官偵查起訴。
    理  由
一、訊據被告甲○○對於右揭時地連續施用海洛因及安非他命之事實供承不諱；其於
九十年二月十日十九時二十分許為警所採尿液，經送臺中縣衛生局檢驗結果呈嗎
    啡及甲基安非他命陽性反應，有臺中縣衛生局出具之檢驗尿水報告書一紙附卷可
    稽；又於同年八月七日經本院裁定送觀察、勒戒後，在觀察、勒戒期間之尿液篩
    檢結果，於安非他命類及鴉片類均呈陽性反應，亦有臺灣臺中看守所附設勒戒處
    所報告書及所附之濫用藥物尿液檢驗報告各一紙在卷可憑。綜上所述，本件事證
    明確，被告犯行堪以認定。
二、被告前因施用第一級毒品海洛因案件，經裁定送觀察、勒戒後，因無繼續施用毒
    品傾向，由臺灣臺中地方法院檢察署檢察官以八十八年度毒偵字第一八九二號為
    不起訴處分確定，其於受不起訴之處分後，五年內再犯毒品危害防制條例第十條
    之罪，經送觀察、勒戒後，認有繼續施用毒品傾向，此分別有臺灣臺中地方法院
    檢察署檢察官八十八年度偵字第一八九二號不起訴處分書及臺灣臺中看守所附設
    勒戒處所九十年八月十七日九十中所正總字第二七三五號函送之證明書各一紙在
    卷足按，故應予論罪科刑。而按海洛因及安非他命，分別為為毒品危害防制條例
    第二條第二項第一、二款所規定之第一、二級毒品，故核被告所為，係犯毒品危
    害防制條例第十條第一項之施用第一級毒品罪及同條第二項之施用第二級毒品罪
    。其施用前後持有海洛因及安非他命之低度行為，均為其後施用之高度行為所吸
    收，均不另論罪。另被告先後多次施用第一、二級毒品犯行，均時間緊接，且觸
    犯構成要件相同之罪名，顯係基於概括犯意為之，均應依刑法第五十六條連續犯
    之規定以一罪論，並均加重其刑。又被告前因違反麻醉藥品管理條例案件，於八
    十五年七月十五日，經本院判有期徒五月確定，並於八十五年七月二十九日經准
    易科罰金執行完畢，此有臺灣高等法院被告全國前案紀錄表在卷可按，其於受有
    期徒刑之執行完畢後，五年以內再犯有期徒刑以上之該二罪，均為累犯，均應遞
    加重其刑。本院審酌被告有施用毒品前科，素行不良，其犯罪之動機、手段，施
    用毒品本係自殘行為，對他人法益尚無具體危害，惟一再施用不知悔改，犯後坦
    承犯行等一切情狀，量處如主文所示之刑，並定其應執行之刑。
三、被告自九十年二月十日起至同年八月七日止連續施用海洛因及安非他命犯行，雖
    未經檢察官提起公訴，然與起訴之自九十年二月上旬某日起至同年二月十日十九
    時二十分許回溯三日內某時止之連續施用海洛因及安非他命犯行，分別有連續犯
    之裁判上一罪關係，已如前述，均為起訴效力所及，本院應併予審理判決，附此
    敘明。
據上論斷，應依刑事訴訟法第二百九十九條第一項前段，毒品危害防制條例第十條第
一項、第二項、第二十條第三項前段，刑法第十一條前段、第五十六條、第四十七條
、第五十一條第五款，判決如主文。
中      華      民      國      九十      年      十      月    四      日
                                          法  官  游  文  科
右正本證明與原本無異。
如不服本判決，應於送達後十日內向本院提出上訴狀（須附繕本），上訴於臺灣高等
法院臺中分院。
                                          書記官
中      華      民      國      九十      年      十      月    九      日
附錄論罪科刑法條
毒品危害防制條例第十條：
施用第一級毒品者，處六月以上五年以下有期徒刑。
施用第二級毒品者，處三年以下有期徒刑。


司法院資訊處製作；財團法人民間司法改革基金會備份。
